【裁判字號】    92,上訴,1225
【裁判日期】    921231
【裁判案由】    搶奪等
【裁判全文】
臺灣高等法院臺南分院刑事判決            九十二年度上訴字第一二二五號   Ｃ
      上  訴  人  臺灣雲林地方法院檢察署檢察官
      被      告  己  ○  ○
右上訴人因被告搶奪等案件，不服臺灣雲林地方法院九十二年度訴字第一一一號中華
民國九十二年九月十五日第一審判決（起訴案號：臺灣雲林地方法院檢察署九十二年
度偵字第六五０號），提起上訴，本院判決如左：
      主      文
原判決撤銷。
己○○共同意圖為自己不法之所有，而搶奪他人之動產，累犯，處有期徒刑捌月。又
共同連續意圖為自己不法之所有，攜帶兇器，搶奪他人之動產，累犯，處有期徒刑肆
年陸月。並應於刑之執行完畢或赦免後，令入勞動場所強制工作年。扣案之剪刀壹
支沒收。應執行有期徒刑肆年拾月。並應於刑之執行完畢或赦免後，令入勞動場所強
制工作年。扣案之剪刀壹支沒收。
      事      實
一、己○○係民國（下同）六十六年十月一日生，為滿十八歲以上之人，曾分別於八
    十五年九月及八十六年二月間，因違反麻醉藥品管理條例及竊盜案件，經法院分
    別判處有期徒刑三月、三月，均經入監執行完畢；又於八十六年十二月間因違反
    麻醉藥品管理條例案件，經原審以八十六年度訴字第三四九號刑事判決處有期徒
    刑六月，甫於八十七年二月十日易科罰金執行完畢，為有犯罪習慣之人。又於九
    十二年一月十六日因搶奪等案件，經台灣高等法院台中分院（下簡稱台中高分院
    ）以九十一年度上訴字第一八八六號刑事判決處有期徒刑一年六月。又己○○與
    林憲幫（另經原審判刑確定）二人因上開搶奪等案件，於九十年一月十七日為警
    查獲後，自翌（十八）日起羈押於台灣彰化看守所，並分別於同年三月八日與四
    月十七日停止羈押出所後，均因沒有工作缺錢花用，且己○○因沒錢付汽車貸款
    ，竟又另基於意圖為自己不法所有之犯意聯絡，為供共同搶奪之交通工具使用，
    己○○明知林憲幫所持有之紅色自小客車是竊取而來之贓車，竟予收受並駕駛該
    自小客車搭載林憲幫，於附表一所示之時間、地點、手法，搶奪如該附表所示被
    害人之財物，得手後，並將搶得之現金由二人平分花用完畢。
二、己○○與林憲幫又另行意圖為自己不法所有之概括犯意聯絡，且為供二人共同搶
    奪之交通工具使用，己○○明知林憲幫所持有如附表二所示之自小客車，均係林
    憲幫竊取得來之贓車，竟予收受駕駛搭載林憲幫，或由林憲幫駕駛搭載己○○，
    連續於附表三除編號六以外（係由林憲幫獨自所為）所示之時間、地點、手法，
    共同搶奪如各該附表所示被害人所有之財物，得手後，均將搶得之現金由二人平
    分花用完畢。
三、嗣於九十年十二月五日下午六時許，警方先於雲林縣斗南鎮喜美汽車修理廠內查
    獲丙○○遭竊之車牌號碼Ｓ五–五八二二號贓車（已由丙○○領回），並在車內
    起出沾有林憲幫血跡之衛生紙一張、庚○○○所有遭搶之交通違規告發通知單乙
    紙（已由庚○○○領回）、癸○○○所有遭搶之證券存摺一本、華僑銀行存摺一
    本、身分證一枚、印章三顆及皮包一只（均由癸○○○領回）。復於九十一年一
    月八日下午五時許，在雲林縣麥寮鄉○○村○○路二十三之一號前，查獲林憲幫
    駕駛鄭嘉琳遭竊之車牌號碼七Ｐ–二七二二號贓車（已由鄭嘉琳領回），並在林
    憲幫身上起出劉美月所有遭搶之新台幣六千元（已由劉美月領回），和在上開贓
    車內起出汽車電門鎖一支，與林憲幫所有之作案用工具剪刀五支、弓字型扳手乙
    支、螺絲起子乙支等物後；復循線在林憲幫位於雲林縣麥寮鄉新吉村一之四號房
    間租屋處，起出林憲幫所有作案用之剪刀二支、便帽二頂、黑色皮手套一雙、吳
    易翰所有之健保卡、身分證、汽車駕照各乙張（均由吳易翰領回）、劉美月所有
    之照相機一台、快譯通掌上型一台（已由劉美月領回）；及在雲林縣麥寮鄉諾貝
    爾汽車旅館二一一號房內查獲己○○。
四、案經雲林縣警察局刑警隊、虎尾分局、北港分局及彰化縣警察局二林分局移送台
    灣雲林地方法院檢察署檢察官偵查起訴及經蒞庭檢察官當庭追加起訴（附表三編
    號十九之犯罪事實）。
      理      由
一、右開事實，業據被告己○○於警訊、原審偵審及本院審理時坦白承認，核與各該
    附表所示被害人在警訊中之指述，及共犯林憲幫在警訊及原審審理中之自白情節
    均相符；並有如各該附表所示之證據，及扣案之黑色鴨舌帽乙頂、拖鞋一雙、撕
    破之衣服一件、剪刀八支、便帽二頂、弓字型扳手一支、手套一雙及沾有血液之
    衛生紙一張等證物可資佐證，本件事證明確，被告犯行足以認定。應予依法論科
    。
二、核被告己○○之所為，如附表一部分，係犯刑法第三百二十五條第一項之搶奪罪
    ；又扣案之剪刀長二十公分、鐵質、尖銳，手把部分長約十一公分，業經原審及
    本院當庭提示勘驗明確，並有該剪刀扣案在稽，如持以對人身攻擊，足以傷害人
    之生命、身體，係屬客觀上具有危險性之兇器，故被告如附表三編號三部分之所
    為，係犯刑法第三百二十六條第一項之攜帶兇器搶奪罪、同附表編號十一及十七
    之所為，均係犯同法第三百二十五條第三項、第一項之搶奪未遂罪，其餘部分（
    除編號六以外），均係犯同法第三百二十五條第一項之搶奪罪。被告己○○與共
    犯林憲幫二人，就如附表一及附表三（除編號六以外）之犯行，均有犯意之聯絡
    及行為分擔，為共同正犯。又被告於附表一所犯收受贓物罪，與如該附表所犯搶
    奪罪間，有方法結果之牽連關係，應從一重之搶奪罪論處；另被告於附表三編號
    一至五、編號九、十一、十四、十六及十九共十次之收受贓物犯行，及附表三除
    編號六以外之十八次共同強奪犯行，均時間緊接，且觸犯收受贓物罪之構成要件
    及搶奪罪之基本構成要件相同，顯係分別基於概括犯意所為，均為連續犯，應分
    別以一收受贓物罪及從一重之攜帶兇器搶奪罪論處，並分別依法加重其刑。又被
    告所犯上開連續收受贓物罪及共同連續攜帶兇器加重搶奪罪間，有方法結果之牽
    連關係，應從一重之共同連續攜帶兇器搶奪罪論處。被告於附表一所犯之共同搶
    奪罪與附表三（除編號六以外）所犯之共同連續攜帶兇器加重搶奪罪間，並非基
    於同一概括犯意所為，而係另起犯意，業經被告供述在卷，為實質數罪，應予分
    論併罰。又被告曾於八十六年十二月間因違反麻醉藥品管理條例案件，經原審以
    八十六年度訴字第三四九號刑事判決處有期徒刑六月，甫於八十七年二月十日易
    科罰金執行完畢，為被告所坦承，並有台灣高等法院被告全國前案紀錄表在卷可
    參，於五年以內再分別犯本件有期徒刑以上之罪，為累犯，所犯附表一共同搶奪
    部分，應加重其刑；所犯附表三之共同連續攜帶兇器加重搶奪部分，應依法遞加
    重其刑。
三、原審以被告罪證明確，予以論處罪刑，固非無見。但查，（一）原判決理由欄第
    二項第四行認被告如附表三編號三之行為，係犯刑法第三百二十六條第一項之攜
    帶兇器竊盜罪，然依該附表所載犯罪行為係攜帶兇器搶奪罪，並非竊盜，顯有理
    由矛盾之違法。（二）又原審認被告有犯罪習慣而應諭知強制工作，即應依刑法
    第九十條之規定諭知強制工作，而原判決於主文宣告被告係犯搶奪罪及連續加重
    搶奪罪，顯與竊盜犯贓物犯保安處分條例第一條及第二條第一項、第二項之規定
    不符，原審援引竊盜犯贓物犯保安處分條例諭知強制工作，適用法則，亦有違誤
    。檢察官上訴意旨，據此指摘原判決不當，非無理由，自應予撤銷改判，爰審酌
    被告前有違反麻醉藥品管理條例、竊盜等犯罪之前科，又於九十二年一月十六日
    因搶奪等案件，經台中高分院以九十一年度上訴字第一八八六號刑事判決處有期
    徒刑一年六月，且於上開搶奪等案件，經停止羈押出所後，繼續再犯本案，有上
    開前案紀錄表及台中高分院上開刑事判決可參，顯有犯罪習慣之人，其素行不佳
    ，又因為沒有工作需錢花用及繳付汽車貸款之所需，而意圖為自己不法所有之犯
    罪動機、目的，收受贓物及搶奪之次數、手段、所得財物，致生被害人之損害，
    及犯後坦承犯行，並表悔意之態度等一切情狀，分別量處如主文第二項所示之刑
    ，並定其應執行之刑。另扣案之剪刀八支、弓字型扳手乙支及螺絲起子乙支均為
    被告林憲幫所有，除其中一支剪刀，係供被告己○○與林憲幫二人共犯附表三編
    號三犯罪所用之物，依共同正犯犯罪共同體之原理，應併予宣告沒收外；其餘上
    開扣案物品，均係專供林憲幫觸犯如附表二竊盜罪所用之物，業經被告供陳在卷
    ，核與共犯林憲幫自白之情節相符，並與一般竊取自小客車之犯罪工具相當，足
    信屬實，且上開扣案物品，均經原審法院在諭知共同被告林憲幫共犯上開罪刑時
    宣告沒收在案，故不另諭知沒收；至於其餘扣案證物，並無證據足以證明係供被
    告犯罪所用之物，故不予宣告沒收，併此敘明。
四、又被告己○○係六十六年十月一日生，為滿十八歲以上之人，有其年籍資料在卷
    可參。且以被告有上開犯罪之前科，與本案多次犯罪及犯案時間密集、手法一致
    等情節以觀，公訴人主張被告有犯罪之習慣乙節，足信屬實。又以被告前因上開
    前科犯罪，已經執行有期刑三月、三月、六月完畢，有上開前案紀錄表可參，仍
    再三犯本案收受贓物及搶奪等罪，足見其僅徒刑之執行尚不足以矯正其犯罪之惡
    習。本院認為被告於刑之執行前，有令入勞動場所強制工作之必要，併依刑法第
    九十條規定諭知被告於刑之執行完畢或赦免後，令入勞動場所，強制工作三年，
    以資矯正其惡習。
據上論結，應依刑事訴訟法第三百六十九條第一項前段、第三百六十四條、第二百九
十九條第一項前段、，刑法第二十八條、第五十五條、第五十六條、第四十七條、第
三百二十五條第一項、第三百二十六條第一項、第三百四十九條第一項、第三十八條
第一項第二款、第五十一條第五款，第九十條、，罰金罰鍰提高標準條例第一條前段
，判決如主文。
本案經檢察官廖椿堅到庭執行職務。
中    華    民    國      九十二      年    十二      月    三十一      日
                                  臺灣高等法院臺南分院刑事第二庭
                                      審判長法官  林    勝    木
                                            法官  葉    居    正
                                            法官  莊    俊    華
右正本證明與原本無異。
如不服本判決，應於判決送達後十日內向本院提出上訴狀，其未敘述理由者並應於提
出上訴狀後十日內向本院補提理由書（應附繕本)。
                                      法院書記官  吳    秋    賢
中    華    民    國      九十三      年      一      月      二        日
附錄法條：
刑法第三百二十五條：
意圖為自己或第三人不法之所有，而搶奪他人之動產者，處六月以上五年以下有期徒
刑。
因而致人於死者，處無期徒刑或七年以上有期徒刑，致重傷者，處三年以上十年以下
有期徒刑。
第一項之未遂犯罰之。
刑法第三百二十六條：
犯前條第一項之罪，而有第三百二十一條第一項各款情形之一者，處一年以上七年以
下有期徒刑。
前項之未遂犯罰之。
刑法第三百四十九條：
收受贓物者，處三年以下有期徒刑、拘役或五百元以下罰金。
搬運、寄藏、故買贓物或為擔保者，處五年以下有期徒刑、拘役或科或併科一千元以
下罰金。
因贓物變得之財物，以贓物論。
附表一：
┌─┬──────────┬────────────────┬──────
│編│  行搶時間、地點    │手法、被害人及財物（元：新台幣）│        證
│號│                    │                                │
├─┼──────────┼────────────────┼──────
│一│於九十年四月三十日九│由己○○收受駕駛林憲幫竊得之紅色│一、林憲幫自
│  │時許，在雲林縣斗南鎮│自小客車，搭載林憲幫至現場，由林│二、己○○自
│  │林子三○○號大門前  │憲幫下車強取搶奪戊○○所有置於機│三、戊○○警
│  │                    │車菜籃內之皮包乙只（內有現金七千│
│  │                    │八百元、汽車牌照稅繳納單）得手。│
│  │                    │                                │
│  │                    │                                │
└─┴──────────┴────────────────┴──────
附表二：
┌─┬──────────┬────────────────┬──────
│編│  行竊時間、地點    │      手法、被害人及財物        │        證
│號│                    │                                │
├─┼──────────┼────────────────┼──────
│一│於九十年八月十六日四│持客觀上對人之生命、身體具有危險│一、林憲幫自
│  │時許，在嘉義縣新港鄉│性，而可作為兇器使用之螺絲起子及│二、天○○警
│  │南港路一三二號前    │剪刀，竊取天○○所有之車牌號碼五│三、查扣作案
│  │                    │Ｍ–六六一八號自小客車一部。    │四、贓物認領
│  │                    │                                │五、車輛協尋
│  │                    │                                │六、車輛竊盜
│  │                    │                                │
│  │                    │                                │
├─┼──────────┼────────────────┼──────
│二│於九十年十一月二十九│以同右手法，竊取卯○所有之車牌號│一、林憲幫自
│  │日二十二時許，在雲林│碼Ｓ五–五八二二號自小客車一部。│二、卯○之女
│  │縣虎尾鎮○○路與忠孝│                                │三、查扣作案
│  │路口                │                                │四、贓物認領
│  │                    │                                │五、車輛竊盜
│  │                    │                                │
│  │                    │            │
├─┼──────────┼────────────────┼──────
│三│於九十年十二月六日十│以同右手法，竊取酉○○所有之車牌│一、林憲幫自
│  │七時許，在彰化縣福興│號碼ＯＭ–五三七七號自小客車一部│二、發票三張
│  │鄉○○路○段三五九號│。                              │    、鴨舌帽
│  │前                  │                                │    服一件。
│  │                    │                                │三、證人林琮
│  │                    │                                │四、被害人李
│  │                    │                                │    。
│  │                    │                                │五、車輛竊盜
│  │                    │                                │七、贓車暨查
│  │                    │                                │    。
│  │                    │                                │八、贓物認領
│  │                    │                                │
│  │                  │                                │
├─┼──────────┼────────────────┼──────
│四│於九十年十二月二十六│以同右手法，竊取徐永真所有之車牌│一、己○○警
│  │日五時許，在苗栗縣頭│號碼Ｖ八–六八三○號自小客車一部│二、徐永真指
│  │屋鄉○○路六十三號前│。                              │三、查扣作案
│  │                    │                                │
│  │                    │                                │
├─┼──────────┼────────────────┼──────
│五│於九十一年一月七日二│以同右手法，竊取鄭嘉琳所有之車牌│一、林憲幫自
│  │十三時許，在苗栗縣竹│號碼七Ｐ–二七二二號自小客車一部│二、鄭嘉琳警
│  │南鎮碧富三號前      │。                              │三、贓車暨扣
│  │                    │                                │四、刑事警察
│  │                    │                                │五、贓物認領
│  │                    │                │六、車輛協尋
│  │                    │                                │七、車輛竊盜
│  │                    │                                │
│  │                    │                                │
├─┼──────────┼────────────────┼──────
│六│於九十年十二月二十日│以同右手法，竊取亥○○所有之車牌│一、林憲幫自
│  │十一時許，在雲林縣西│號碼五Ｍ–○七六六號自小客車一部│二、本院公務
│  │螺鎮○○路二三二號前│。                              │三、車輛竊盜
│  │                    │                                │四、查扣作案
│  │                    │                                │
│  │                    │                                │
└─┴──────────┴────────────────┴──────
附表三：
┌─┬──────────┬────────────────┬──────
│編│  行搶時間、地點    │手法、被害人及財物（元：新台幣）│        證
│號│                    │                                │
├─┼──────────┼────────────────┼──────
│一│於九十年十月二十四日│由己○○收受駕駛由林憲幫竊得之白│一、林憲幫在
│  │二十時十五分許，在雲│色自小客車，搭載林憲幫至現場，林│二、己○○在
│  │林縣口湖鄉○○路五十│憲幫自駕駛座旁乘客座車窗伸手強拉│三、午○○警
│  │四號前              │搶奪路人午○○之皮包乙只（內有現│
│  │                    │金八百五十元、一串鑰匙）得手。  │
│  │                    │                                │
│  │                    │                    │
│  │                    │                                │
├─┼──────────┼────────────────┼──────
│二│於九十年十一月三十日│由己○○收受駕駛林憲幫竊得之自小│一、林憲幫在
│  │十五時五十分許，在雲│客車，搭載林憲幫至現場，由林憲幫│二、己○○在
│  │林縣北港鎮○○路六十│自駕駛旁座位出手強拉搶奪路人許孔│三、癸○○○
│  │六號前              │落霞之皮包乙只（內有現金三千元、│四、贓物認領
│  │                    │京華證券股票買賣簿、華僑銀行存款│
│  │                    │簿三本、印章三顆、身分證、健保卡│
│  │                    │各一枚）得手。                  │
│  │                    │                                │
│  │                    │                                │
│  │                    │                                │
├─┼──────────┼────────────────┼──────
│三│於九十年十二月一日十│由己○○收受駕駛林憲幫竊得之車號│一、林憲幫在
│  │六時三十分許，在雲林│Ｓ五–五八二二自小客車，搭載林憲│二、己○○在
│  │縣褒忠鄉○○路一八六│幫至現場，由林憲幫下車持客觀上對│三、謝雪麗警
│  │巷四十五號前        │人之生命、身體具有危險性，而可作│四、謝雪麗指
│  │                    │兇器使用之剪刀一支，下車以強將路│
│  │                    │人謝雪麗背在左肩之皮包皮帶剪斷之│
│  │                    │方式，搶得謝雪麗之皮包乙只（內有│
│  │                    │現金三千八百元、駕照、行照、健保│
│  │                    │卡各一張、手機乙支）得手。      │
│  │                    │                                │
│  │                    │                                │
│  │                    │                                │
├─┼──────────┼────────────────┼──────
│四│於九十年十二月三日十│由己○○收受駕駛由林憲幫竊得之車│一、林憲幫在
│  │四時許，在雲林縣口湖│號Ｓ五–五八八二白色自小客車搭載│二、己○○在
│  │鄉湖東村任安診所前  │林憲幫至現場，以該自小客車逼近蘇│三、蘇繡琴警
│  │                    │繡琴騎乘之機車，由林憲幫自駕駛座│四、蘇繡琴之
│  │                    │旁乘客座車窗伸手搶奪路人蘇繡琴置│
│  │                    │於機車前方置物籃內之皮包乙只（內│
│  │                    │有現金八千五百元、身分證一枚、印│
│  │                    │章一顆、郵局、農會存摺各乙本）得│
│  │                    │手。                            │
│  │                    │                                │
├─┼──────────┼────────────────┼──────
│五│於九十年十二月四日十│由己○○收受駕駛林憲幫竊得之車號│一、林憲幫在
│  │四時三十分許，在雲林│Ｓ五–五八二二號自小客車，搭載林│二、己○○在
│  │縣口湖鄉湖東村口湖加│憲幫至現場，由林憲幫下車強拉搶奪│三、庚○○○
│  │油站前              │路人庚○○○所有之皮包乙只（內有│
│  │                    │現金一萬八千元、手機一支、駕照一│
│  │                    │張、存款簿一本）得手。          │
│  │                    │                                │
│  │                    │                                │
│  │                    │                                │
├─┼──────────┼────────────────┼──────
│六│於九十年十二月十二日│由林憲幫一人駕駛竊得酉○○所有由│一、林憲幫自
│  │十八時五十分許，在雲│壬○○使用之車牌號碼ＯＭ–五三七│二、發票三張
│  │林縣崙背鄉雲一五六公│七號自小客車一輛，將丁○○騎乘之│    舌帽一頂
│  │路大有段            │車牌號碼ＮＵＫ–○三二機車逼到路│    件。
│  │                    │旁停車後，林憲幫自行下車，以手強│三、證人林琮
│  │                    │拉搶奪丁○○所有之上開機車一部及│四、被害人李
│  │                    │皮包乙只（內有現金四千元、身分證│五、被害人施
│  │                    │、健保卡、提款卡、信用卡各一枚）│六、車輛竊盜
│  │                    │得手。                          │七、贓車照片
│  │                    │                                │八、贓物認領
│  │                    │                                │
│  │                    │                                │
│  │                    │                                │
├─┼──────────┼────────────────┼──────
│七│於九十年十二月二日二│由林憲幫駕駛其竊得之自小客車，搭│一、林憲幫在
│  │十時許，在雲林縣崙背│載己○○，以自小客車將寅○○○騎│二、己○○在
│  │鄉羅厝村一四五號前（│乘之機車逼到路旁，由己○○自駕駛│三、寅○○○
│  │豐吉汽車修配廠附近）│旁乘客座出手搶奪寅○○○背於肩部│四、寅○○○
│  │                    │之女用黑色皮包乙只（內有現金一萬│
│  │                    │六千元、身分證、行車執照各一張、│
│  │                    │手機一支）得手。                │
│  │                    │                                │
│  │                    │                                │
│  │                    │                                │
├─┼──────────┼────────────────┼──────
│八│於九十年十二月二十日│由林憲幫駕駛黑色竊得之自小客車搭│一、林憲幫在
│  │十時十分許，在雲林縣│載己○○到現場後，由己○○下車推│二、己○○在
│  │口湖鄉○○路往蚵寮方│倒正騎乘機車之乙○○後，搶奪呂寶│三、乙○○警
│  │向                  │綿所有之紅色皮包乙只（內有現金二│四、乙○○指
│  │                    │千元、身分證、駕照及提款卡各一枚│
│  │                    │、手機二支）得手。              │
│  │                    │                                │
│  │                    │                                │
│  │                    │                                │
├─┼──────────┼────────────────┼──────
│九│於九十年十二月二十日│由己○○收受駕駛右開林憲幫竊得之│一、林憲幫在
│  │十一時許，在雲林縣水│自小客車，搭載林憲幫至現場，由林│二、己○○在
│  │林鄉○○村○○街上  │憲幫自駕駛旁乘客座車窗伸手搶奪丁│三、丁桂芳警
│  │                    │桂芳所有置於機車前方置物籃之皮包│
│  │                    │乙只（內有現金二千多元）得手。  │
│  │                    │                                │
│  │                    │                                │
├─┼──────────┼────────────────┼──────
│十│於九十年十二月二十日│由林憲幫駕駛其竊得之自小客車，搭│一、林憲幫在
│  │十一時五十分許，在雲│載己○○，以自小客車阻擋騎乘機車│二、己○○在
│  │林縣水林鄉○○○路中│之辛○○，俟辛○○停車後，由林義│三、辛○○警
│  │                    │錫下車強力奪取辛○○所有置於機車│四、辛○○指
│  │                    │置物箱之皮包乙只（內有現金十元）│
│  │                    │及脖子上之項鍊一條（價值八千元）│
│  │                    │得手。                          │
│  │                    │                                │
│  │                    │                                │
├─┼──────────┼────────────────┼──────
│十│於九十年十二月二十日│由己○○收受駕駛林憲幫竊得之自小│一、林憲幫在
│一│十二時許，在雲林縣水│客車搭載林憲幫至現場，由林憲幫自│二、己○○在
│  │林鄉○○路水林郵局前│駕駛旁乘客座出手搶奪路人未○○之│三、未○○警
│  │                    │皮包乙只，惟未得手。            │四、未○○指
│  │                    │                                │
│  │                    │                                │
│  │                    │                                │
├─┼──────────┼────────────────┼──────
│十│於九十年十二月二十六│由林憲幫駕駛竊得之車牌號碼Ｖ八–│一、林憲幫在
│二│日早上，在彰化縣二林│六八三○號小客車，搭載己○○，尾│二、己○○在
│  │街上                │隨申○○騎乘之機車，俟申○○於上│三、申○○警
│  │                    │開地點停車後，由己○○下車以強拉│四、現場照片
│  │                    │方式搶奪申○○手上之黑色皮包乙只│五、車牌號碼
│  │                    │（內有現金一萬元、身分證、駕照各│    個別查詢
│  │                    │一張、信用卡三張、提款卡二張）得│六、徐永真之
│  │                    │手。                            │
│  │                    │                                │
│  │                    │                                │
├─┼──────────┼────────────────┼──────
│十│於九十年十二月二十六│由林憲幫駕駛同右竊得之自小客車，│一、林憲幫在
│三│日十一時四十五分許，│搭載己○○，以自小客車攔阻丑○○│二、己○○在
│  │在彰化縣二林鎮○○路│所騎機車前，由己○○下車以強拉方│三、丑○○警
│  │與自強街路口        │式搶奪丑○○掛於機車把手上之紅色│四、丑○○指
│  │                    │皮包乙只（內有現金二百元、手機一│五、現場照片
│  │                    │支、信用卡一張）得手。          │六、車牌號碼
│  │                    │                                │    個別查詢
│  │                    │                                │七、徐永真之
│  │                    │                                │
│  │                    │                                │
├─┼──────────┼────────────────┼──────
│十│於九十年十二月二十六│由己○○收受駕駛林憲幫竊得之同右│一、林憲幫在
│四│日十二時許，在彰化縣│車輛，搭載林憲幫至現場，由林憲幫│二、己○○在
│  │二林鎮○○路與儒林路│自駕駛座旁乘客座車窗伸手強拉搶奪│三、戌○○警
│  │口                  │在路旁擺設攤販之戌○○所有之皮包│四、現場照片
│  │      │乙只（內有現金二千元）得手。    │五、車牌號碼
│  │                    │                                │    個別查詢
│  │                    │                                │六、徐永真之
│  │                    │                                │
│  │                    │                                │
│  │                    │                                │
├─┼──────────┼────────────────┼──────
│十│於九十年十二月二十六│由林憲幫駕駛同右車輛搭載己○○至│一、林憲幫在
│五│日十二時許，在彰化縣│現場，由己○○自駕駛旁乘客座車窗│二、己○○在
│  │二林鎮○○路一二四號│伸手強拉搶奪路人巳○○所有之皮包│三、巳○○警
│  │前                  │乙只（內有現金二千元及私人物品）│四、現場照片
│  │                    │得手。                          │五、車牌號碼
│  │                    │                                │    個別查詢
│  │                    │    │六、徐永真之
│  │                    │                                │
│  │                    │                                │
│  │                    │                                │
├─┼──────────┼────────────────┼──────
│十│於九十一年一月八日十│由己○○收受駕駛林憲幫竊得之自小│一、林憲幫自
│六│四時十分許，在雲林縣│客車，搭載林憲幫至現場，由林憲幫│二、己○○警
│  │元長鄉○○路與元東路│自駕駛旁乘客座出手搶奪辰○○所有│三、辰○○警
│  │口                  │，置於機車前方置物籃之皮包乙只（│四、辰○○指
│  │                    │內有現金一千多元、身分證、健保卡│
│  │                    │、提款卡各一張、存摺一本、印章一│
│  │                    │枚、手機一支）得手。            │
│  │                    │                                │
│  │                    │                                │
│  │          │                                │
├─┼──────────┼────────────────┼──────
│十│於九十一年一月八日十│由林憲幫駕駛其竊得之自小客車，搭│一、林憲幫在
│七│五時二十分許，在雲林│載己○○，由己○○自駕駛座旁乘客│二、己○○在
│  │縣北港鎮○○里○○道│座伸手強拉搶奪騎乘機車之子○○所│三、子○○警
│  │堤防上              │有背在身上之皮包乙只，惟因皮包皮│四、子○○指
│  │                    │帶斷裂而未得手。                │
│  │                    │                                │
│  │                    │                                │
│  │                    │                                │
├─┼──────────┼────────────────┼──────
│十│於九十一年一月八日十│由林憲幫駕駛其竊得之自小客車搭載│一、林憲幫在
│八│五時三十分許，在雲林│己○○至現場，由己○○自駕駛旁乘│二、己○○在
│  │縣北港鎮○○路與大同│客座出手搶奪劉美月所有，置於機車│三、劉美月警
│  │路口                │腳踏板之皮包乙只（內有現金三萬五│四、劉美月指
│  │                    │千元、三張匯通銀行支票、身分證、│五、贓物認領
│  │                    │駕照、健保卡、汽車行照各一張、印│
│  │                    │章三顆）得手。                  │
│  │                    │                                │
│  │                    │                                │
├─┼──────────┼────────────────┼──────
│十│於九十年十二月二十日│由己○○收受駕駛林憲幫竊得之自小│一、林憲幫在
│九│十二時三十分，在雲林│客車，搭載林憲幫至現場後，由林憲│二、己○○在
│  │縣北港鎮○○路一○八│幫下車搶得正在該麵攤吃午餐之吳淑│三、甲○○證
│  │號麵攤內            │金所有置於該麵攤桌上之皮包乙只（│
│  │                    │內有現金十五萬元、手錶一隻、存簿│
│  │                    │一本、、印章一顆）得手。        │
│  │              │                                │
│  │                    │                                │
│  │                    │                                │
└─┴──────────┴────────────────┴──────


司法院資訊處製作；財團法人民間司法改革基金會備份。
